臺灣士林地方法院民事簡易判決
111年度湖簡字第246號
原      告  柯建榮  

被      告  張富翔  
訴訟代理人  伍建榮  

上列當事人間請求損害賠償（交通）事件，經本院刑事庭裁定（
110年度審交附民字第308號）移送前來，本院於民國111年8月2
日言詞辯論終結，判決如下：
    主  文
被告應給付原告新臺幣369,944元，及自民國110年8月24日起至
清償日止，按週年利率5%計算之利息。
原告其餘之訴駁回。
訴訟費用新臺幣1,000元，其中新臺幣430元由被告負擔，餘由原
告負擔。
本判決原告勝訴部分得假執行。
原告其餘假執行之聲請駁回。
    事實及理由
一、原告主張：被告於民國109年9月18日14時40分許，駕駛車牌
    號碼000-0000號租賃小客車（下稱肇事車輛），沿臺北市南
    港區南港路3段由東往西方向行駛，行經該路段266之1號前
    欲向右轉時，應注意轉彎車應讓直行車先行，而依當時天候
    晴、日間自然光線、路面係乾燥、無缺陷之柏油路、路況無障礙
    物、視距良好等情形，並無任何不能注意之情事，竟疏未注意
    及此，貿然右轉，適原告騎乘車牌號碼000-000號重型機車（
    下稱系爭機車），沿同路段同向在右後方直行，見狀閃避不
    及，兩車發生碰撞，致原告受有左側脛骨外側平台閉鎖性骨折
    、左胸及左肩挫傷、左手腕挫傷等傷害。原告支出醫療費用
    、看護費用、交通費用，後續尚有必要增加生活上支出，另
    受有薪資損失，以及系爭機車等財物受損，其請求賠償費用
    均如附表所示。而原告因本件事故開刀手術治療，迄今仍努
    力實施復健，然左腳膝蓋仍無法蹲下及跪下，只能緩慢行走
    ，更別說健走、跑步或跳躍，而若天氣轉冷之清晨，膝蓋即
    疼痛到無法下床，均已影響原告之工作及生活能力，之後是
    否能回復至正常仍是未定之數，原告承受上開情形的精神壓
    力。另外左肩旋轉肌斷裂部分，如經醫院檢測評估需手術治
    療，仍要中斷工作及進行休養、復健，已使原告對於長期治
    療產生莫大的惶恐及挫折，是以請求精神慰撫金25萬元。爰
    依侵權行為法律關係提起本件訴訟等語，並聲明：（一）被
    告應給付原告587,781元，及自起訴狀繕本送達翌日起至清
    償日止，按週年利率5%計算之利息。（二）願供擔保，請准
    宣告假執行。
二、被告則以：不爭執被告於本件事故之過失行為。原告所列財
    物損失未提出單據者，予以爭執，另應扣除折舊。亞東醫院
    門診醫療費用未提出診斷明書，予以爭執。交通費用中救護
    車部分不爭執，另109年9月29日至110年1月7日間之交通費
    用不爭執，其餘未見單據，予以爭執。原告之看護費用應以
    每日1,200元計。原告未提出證據證明其有工作收入損失。
    另後續必要費用部分不爭執等語，以資抗辯。並聲明：原告
    之訴駁回。
三、本院之判斷：
（一）按因故意或過失，不法侵害他人之權利者，負損害賠償責
      任。民法第184條第1項前段定有明文。原告主張被告於前
      揭時、地，因駕駛肇事車輛右轉時未讓直行車先行之過失
      ，二車發生碰撞，原告受有前述傷勢，系爭機車亦有受損
      等事實，業據提出臺灣士林地方檢察署（下稱士林地檢署
      ）檢察官起訴書為佐（見附民卷9頁至10頁）。而被告因
      上開過失傷害行為，經本院以110年度審交簡字第231號判
      決判處有罪確定在案，被告不否認其過失行為，則原告依
      前開規定，請求被告負賠償責任，即屬有據。
（二）原告所受之損害金額：
　　1.被告不爭執，應予准許部分：附表編號6、8、9、12、16
      ，合計135,189元。
　　2.附表編號1機車修復：按負損害賠償責任者，除法律另有
      規定或契約另有訂定外，應回復他方損害發生前之原狀。
      第一項情形，債權人得請求支付回復原狀所必要之費用，
      以代回復原狀。民法第213條第1項、第3項分別定有明文
      。其材料更換，既以新品替換舊品，計算材料零件之損害
      賠償數額時，應扣除折舊始屬合理。依行政院所頒固定資
      產耐用年數表及固定資產折舊率之規定，機車之耐用年數
      為3年，依平均法每年折舊333/1000，參酌營利事業所得
      稅查核準則第95條第6項規定，固定資產提列折舊採用平
      均法或定率遞減法者，以1年為計算單位，其使用未滿1年
      者，按實際使用月數相當於全年比例計算之，不滿1月者
      ，以1月計。原告主張系爭機車修復費用8,200元，並提出
      南寅車業行估價單為佐。而系爭機車為97年7月出廠（見
      士林地檢署110年度偵字第7372號卷<下稱偵查卷>第47頁
      ），距案發時間109年9月18日，已逾3年，是系爭機車之
      折舊額僅能以殘值計算，即2,050元〔殘價＝取得成本÷（耐
      用年數＋1）即8,200÷（3＋1）＝2,050〕，是系爭機車之必要
      修復費用為2,050元。
　　3.附表編號2、3、5所示財物損壞部分：被告既已爭執，原
      告未提出證據佐證其實，尚不能准許。
　　4.附表編號4眼鏡損壞部分：原告提出訴外人環球眼鏡行109
      年10月31日開立統一發票為佐，堪信為真，應予准許，又
      考量眼鏡係專屬個人用品，除使用人本人外，並無市場價
      值可供參考，則不予折舊。
　　5.附表編號7拐扙費用：被告既已爭執，原告未提出證據佐
      證其實，尚不能准許。
　　6.附表編號10亞東醫院門診費用：依原告提出救護車收款憑
      證（見本院卷第55頁），可知原告於本件事故當天係先至
      臺北市立聯合醫院忠孝院區急診，再轉至亞東醫院急診，
      再轉至臺北市立聯合醫院和平院區急診。則原告確有因本
      件事故至亞東醫院急診，另原告之住所為新北市板橋區南
      雅東路，其後續至有地緣關係之亞東醫院門診及復健，尚
      屬合理，故原告提出亞東醫院109年9月18日一般外科、11
      0年1月22日復健科、110年1月28日骨科醫療費用收據所示
      之費用支出，應認與本件事故相關，原告請求其中1,300
      元，應予准許。
　　7.附表編號11看護費用：原告主張看護費用66,000元，並提
      出訴外人柯蔡瑞紅開立之領據為佐，應予准許。被告固爭
      執看護費用1日為1,200元，然依原告之傷勢中包括左側脛
      骨外側平台閉鎖性骨折，經臺北市立聯合醫院和平院區實
      施開放性復位內固定手術，術後需休息三個月，需全日專
      人照顧一個月等情，有上開醫院開立診斷證明書為佐（見
      偵查卷第29頁），可知原告之傷勢情形，實有專人全日看
      護之必要，而原告主張之全日看護行情2,200元尚合於行
      情，被告以1日看護費用1,200元，尚非可採。
　　8.附表編號13、14交通費用：附表編號13就診交通費用2,10
      0元，被告不爭執，應予准許。另編號14上班交通費用56,
      400元部分，原告雖提出訴外人簡義雄開立之領據為佐（
      見本院卷第53頁），然其非就診所支出，而係原告自行評
      估後銷假上班所支出之交通費用，不能認與本件事故有相
      當因果關係。且支出費用期間係109年10月19日至同年12
      月29日，而簡義雄係於110年1月8日始以概括性記載收到
      原告所支付之款項之總數，亦難逕認其真實性，此外原告
      未再提出其他證據佐證其實，此部分尚不能准許。
　　9.附表編號15工作損失57,305元部分：原告主張其於本件事
      故後，休養無法上班期間，除請病假外，另請特別休假，
      並提出109年10月份員工薪資單為佐（見本院卷第79頁）
      。查，依前揭診斷證明書，原告於術後需休息三個月，需
      全日專人照顧一個月。另依原告提出存簿交易明細（見本
      院卷第57頁），原告任職於悠遊卡股份有限公司，每月薪
      資57,305元，應可認定。而依上開原告之薪資單，原告確
      有因請病假遭扣薪17,073元，則原告前揭所述其請假休息
      期間，部分請病假，部分請特別休假，非屬無稽之談，應
      信為真實，則原告請求被告賠償休息期間1個月之薪資損
      失，應予准許。
　 10.附表編號17慰撫金部分：按不法侵害他人之身體、健康、
      名譽、自由、信用、隱私、貞操，或不法侵害其他人格法
      益而情節重大者，被害人雖非財產上之損害，亦得請求賠
      償相當之金額。民法第195條第1項前段定有明文。原告既
      因被告過失行為而受有傷害，身體承受痛苦，休養期間應
      忍受生活不便，受有精神上損害，其依上開規定，請求被
      告賠償精神慰撫金，自屬有據。復按精神慰撫金核給之標
      準固與財產上損害不同，然非不可斟酌雙方身分資力與加
      害程度，及其他各種情形核定相當數額（最高法院51年台
      上字第223號判例要旨參照）。本院審酌原告為大學畢業
      ，從事工程師工作，每月收入約5萬餘元，被告為四技畢
      業，擔任汽車銷售業務員，每月收入約3、4萬元，及兩造
      109年度所得、財產等情，經兩造陳述及本院依職權查詢
      兩造之稅務電子閘門財產所得調件明細表在卷可稽（見本
      院卷第63頁、第74頁、限制閱覽卷），及原告所受傷勢等
      情，認原告就其傷害得請求賠償精神上之損害10萬元，尚
      屬適當，為有理由。
　　11.綜上，原告得請求被告賠償之金額為369,944元（不爭執
       之附表編號6、8、9、12、16，合計135,189元。兩造有
       爭執，本院認應准許之機車修復費用2,050元、眼鏡6,00
       0元、亞東醫院門診費用1,300元、看護費用66,000元、
       就診交通費2,100元、工作損失57,305元、慰撫金10萬元
       ）。　
（三）末按給付無確定期限者，債務人於債權人得請求給付時，
      經其催告而未為給付者，自受催告時起，負遲延責任，其
      經債權人起訴而送達訴狀，或依督促程式送達支付命令，
      或為其他相類之行為者，與催告有同一之效力。遲延之債
      務，以支付金錢為標的者，債權人得請求依法定利率計算
      之遲延利息。但約定利率較高者，仍從其約定利率。應付
      利息之債務，其利率未經約定，亦無法律可據者，週年利
      率為百分之五。民法第229條第2項、第233條第1項、第20
      3條亦分別著有明文。本件原告之請求為侵權行為損害賠
      償，屬給付無確定期限者，則原告請求經准許部分，併請
      求自起訴狀繕本送達翌日即110年8月24日（見附民卷第11
      頁）起至清償日止，按週年利率5%計算之利息，應予准許
      。
四、從而，原告依侵權行為法律關係，請求被告給付原告369,94
    4元，及自110年8月24日起至清償日止，按週年利率5%計算
    之利息部分，為有理由，應予准許，逾此範圍，為無理由，
    應予駁回。本件係適用簡易訴訟程序，所為被告敗訴之部分
    應依職權宣告假執行。原告之聲明，僅為促使本院依職權發
    動，自無庸為准駁之諭知。至原告敗訴部分，其假執行之聲
    請即失所附麗，應併予駁回。
六、本件事證已臻明確，兩造其餘攻擊防禦方法及證據，經審酌
    後，認對於判決結果均無影響，爰不一一論述，併此敘明。
七、末按法院認附帶民事訴訟確係繁雜，非經長久時日不能終結
    其審判者，得以合議裁定移送該法院之民事庭；其因不足法
    定人數不能合議者，由院長裁定之；前項移送案件，免納裁
    判費，刑事訴訟法第504條第1項、第2項定有明文。本件係
    經本院刑事庭以裁定移送前來，依上揭法律規定，原免納裁
    判費，惟其請求附表編號1至5財物損害部分，非屬得以刑事
    附帶民事訴訟求償之範圍，本院乃以裁定命原告繳納1,000
    元第一審裁判費，且因原告該部分之請求，部分有理由，部
    分無理由，爰併依民事訴訟法第79條規定，認定原告嗣後補
    繳之第一審裁判費，其中430元應由被告負擔，餘由原告負
    擔。
中　　華　　民　　國　　111 　年　　8 　　月　　15　　日
                  內湖簡易庭  法　官　林銘宏      
本件為正本係照原本作成。　　　　　　　　　
如不服本判決，應於送達後20日內，向本院提出上訴狀並表明上
訴理由，如於本判決宣示後送達前提起上訴者，應於判決送達後
20日內補提上訴理由書（須附繕本）。
中　　華　　民　　國　　111 　年　　8 　　月　　15　　日
                              書記官  許秋莉
附表：
編號 項目 　 金額(元) 小計(元) 備註 1 財物損害 　 　 　 　 機車修復費用 8,200  18,587  　 　 　 　 本院卷P25 2  安全帽損壞 699   　 3  衣物(外套699元，褲子999元) 1,698   　 4  眼鏡 6,000   本院卷P27 5  防水戶外鞋 1,990   　 6 醫療費用 　 　 　 　 手術住院及醫療耗材費用 112,039  116,389  　 　 　 　 本院卷P29 7  拐杖 900   　 8  急診費用 580   本院卷P31 9  和平院區回診門診費用 1,570   本院卷P33-P39 10  亞東醫院門診費用 1,300   本院卷P45-P49 11 看護費用 2200元*30日 66,000  66,000  本院卷P51 12 交通費用 　 　 事故當天救護車費用 8,600  67,100  　 　 本院卷P55 13  出院及回診3次(新北市板橋區往返市立聯合醫院和平院區)單程計程車300元 2,100   本院卷P53 14  醫囑休養3個月期間銷假上班搭計程車(新北市板橋區往返臺北市南港區)單程600元，共47天 56,400   本院卷P53 15 工作損失 休養一個月 57,305  57,305  本院卷P57 16 後續必要費用 事故後之110年1月22日檢查發現為旋轉肌斷裂，後續應進行MRI檢測，費用8,000元，另骨科門診4次費用2,400元，復健科門診4次費用2,000元 12,400  12,400  　 17 慰撫金 　 250,000  250,000  　  　 　 合計 587,781